sl-SI: Zasnova zvončka: Klicni zvonec; Potisni; Tapni; Drugo
it: Modello del campanello: Campanello di chiamata; Spinta; Tamburellio; Altro
th: การออกแบบกระดิ่ง: กระดิ่งเรียกพนักงาน; ดัน; แตะ; อื่นๆ
sv: Klockdesign: Ringklockor; Tryck; Knacka; Övrigt
zh-CN: 铃设计: 呼叫铃; 推; 手拍; 其他
el: Σχέδιο σε καμπανάκι: Κουδούνι κλήσης; Κουδούνι με κουμπί; Κουδούνι χώρου υποδοχής; Άλλο
hr-HR: Dizajn zvona: Recepcijsko zvono; Na gumb; Na dodir; Ostalo
tr: Çan Tasarımı: Çağrı zili; İtmeli; Dokunmalı; Diğer
ro-RO: Design sonerie: Clopoțel sonerie; Sonerie cu buton; Tactil; Altele
en: Bell design: Call bell; Push; Tap; Other
pt-PT: Design da campainha: Campainha de chamada; De empurrar; Toque; Outro
zh-TW: 鐘形設計: 呼叫鈴; 推; 點選; 其他
pl: Projekt dzwonka: Dzwonek przywoławczy; Przycisk; Dotykowy; Inne
ja: ベルデザイン: コールベル; プッシュ; タップ; その他
cs: Design zvonku: Přivolání; Tlačení; Klepnutí; Jiné
lt-LT: Varpelio dizainas: Iškvietimo skambutis; Paspaudžiamas; Priliečiamas; Kita
nb: Bjelledesign: Ringeklokke; Trykk; Trykk på; Annet
de: Glockendesign: Tischglocke; Druck; Tippen; Sonstiges
ru: Конструкция звонка: Звонок; С кнопкой; Нажимной; Другое
ko: 벨 디자인: 호출벨; 푸시; 탭; 기타
vi: Thiết kế chuông: Chuông gọi; Đẩy; Vỗ nhẹ; Khác
sk-SK: Dizajn zvončeka: Zvonček na recepciu; Tlačidlo; Klepnutie; Iné
fi: Kellon muotoilu: Soittokello; Työntö; Napautus; Muu
bg-BG: Дизайн на звънец: Звънец за повикване; С натискане; С докосване; Други
es: Diseño de timbre: Timbre de recepción; Empuje; De barra; Otros
hu: Csengő kialakítása: Hívócsengő; Nyomógombos; Érintőgombos; Egyéb
fr: Design de la cloche: Sonnettes de comptoir; Pousser; Robinet; Autre
pt-BR: Formato do sino: Campainha; Push; Toque; Outro
da: Klokkedesign: Klokke; Skub; Tryk; Andet
nl: Belontwerp: Baliebel; Duwen; Tikken; Andere